臺灣台中地方法院民事裁定　九十二年度再易字第三五號
　　再審原告　　乙○○
　　再審被告　　甲○○
右當事人間債務人異議之訴事件，再審原告對於本院民國九十二年五月九日臺灣臺中
地方法院九十一年度簡上字第四一三號民事確定判決提起再審之訴，本院裁定如左：
    主      文
再審之訴駁回。
再審訴訟費用由再審原告負擔。
    事實及理由
壹、再審原告方面：
  一、聲明：不服本院九十一年度簡上字第四一三號民事判決。
  二、再審意旨略以：再審原告對於再審被告有合法之票據債權新台幣（下同）十六
      萬元，因而向法院聲請取得支付命令，支付命令確定後，再審原告陸續向再審
      被告催討系爭票據債權，惟再審被告一再推託稱沒錢還，要求再審原告展延，
      再審原告好意予以展延數次，至再審原告取得確定支付命令後第五年之八十八
      年九月五日中午，再審原告偕同子蕭煌裕及七、八位友人在台中市向再審被告
      催討，經再審被告先清償利息二萬元後，要求再審原告同意再展延至九十年四
      月三十日，嗣九十年四月三十日再審原告再向再審被告催討系爭票款，竟仍不
      獲付款，再審原告旋於當日持支付命令確定證明書向臺灣彰化地方法院民事執
      行處申請換發債權憑證，經臺灣彰化地方法院於九十年五月一日核發債權憑證
      ，再審原告行使權利均屬合法正當，而再審被告於原審九十二年四月二十五日
      言詞辯論期日並未到庭，原審卻故意偏袒再審被告而為再審被告勝訴之判決，
      其認事用法顯有不當等語。
貳、再審被告方面：本件不經言詞辯論，再審被告亦未提出任何書狀作陳述。
參、本院依職權調取本院九十一年度中簡字第二○七三號、九十一年度簡上字第四一
    三號民事案卷。
肆、法院之判斷：
  一、依民事訴訟法第五百條第一項之規定，再審之訴應於三十日之不變期間內提起
      ，本件再審原告係於九十二年五月二十二日接獲原確定判決之判決書，有送達
      證書附於原審卷內可參，業據調取本院九十一年度簡上字第四一三號民事案卷
      卷宗查明無訛，而再審原告係於九十二年六月十九日提起本件再審之訴，亦有
      本件再審聲請狀上所蓋之本院收件戳章可供審酌，是再審原告提起本件再審之
      訴尚未逾三十日之不變期間，合先敘明。
  二、按再審之訴不合法者，法院應以裁定駁回之，民事訴訟法第五百零二條第一項
      定有明文。又再審之訴，應以訴狀表明(一)當事人及法定代理人(二)聲明不服之判
      決及提起再審之訴之陳述(三)應於如何程度廢棄原判決及就本案如何判決之聲明
      (四)再審理由及關於再審理由並遵守不變期間之證據，提出於管轄法院為之，同
      法第五百零一條亦有明文。再對確定判決提起再審之訴，應以有民事訴訟法第
      四百九十六條第一項各款之原因為限，此項原因亦即再審理由，必須於訴狀中
      表明之，否則其訴即屬不合法，毋庸命其補正，逕以裁定駁回之；另所謂表明
      再審理由，必須指明確定判決有如何合於法定再審事由之具體情事始為相當，
      倘僅泛言有何條款之再審事由，而無具體情事者，仍難謂已合法表明再審事由
      。既未合法表明再審事由，即為無再審之事由，性質上無庸命其補正（最高法
      院七十年台再字第三五號、六十一年台再字第一三七號判例意旨參照）。本件
      依再審原告提出之書狀所載再審意旨，除以原審於再審被告未於言詞辯論期日
      到場辯論之情形下，再審被告仍獲勝訴判決為由，而質疑原審有所偏袒不公外
      ，並未指明原確定判決有如何合於法定再審事由之具體情事存在，再審原告提
      起本件再審之訴已不合程式；且依民事訴訟法第四百九十六條第一項之規定，
      當事人已依上訴主張該項各款之事由或知其事由而不為主張，不得提起再審之
      訴對於確定終局判決聲明不符，而本件再審意旨所稱自支付命令確定後，曾陸
      續向再審被告催討乙節，亦經再審原告依上訴主張其事由，而為原確定判決所
      不採，原確定判決並已就其不採之理由詳為論述，並經調閱本院九十一年度簡
      上字第四一三號卷查核無訛，再審原告提起本件再審之訴，亦有未合。基上所
      述，本件再審原告提起再審之訴於法尚有未合，應法應予裁定駁回。
伍、據上論結，本件再審之訴不合法，依民事訴訟法第五百零二條第一項、第九十五
    條、第七十八條，裁定如主文。
中　　　華　　　民　　　國　　九十三　　年　　　二　　　月　　 二十　　 日
　　　　　　　　　　　　　　　臺灣台中地方法院民事第二庭
~B審判長法官　許冰芬
~B法　　　官　何世全
~B法　　　官　呂麗玉
右為正本係照原本作成
不得抗告。
中　　　華　　　民　　　國　　九十三　　年　　　二　　　月　　 二十　　 日
~B法院書記官
